臺灣新竹地方法院刑事判決　　　　　　　　　　　　　九十三年度易字第一八一號
　　公　訴　人　臺灣新竹地方法院檢察署檢察官
　　被　　　告　丙○○
右列被告因竊盜案件，經檢察官提起公訴（九十二年度偵字第六三○六號），本院依
簡式審判程序判決如左：
    主  文
丙○○共同連續結夥三人以上竊盜，累犯，處有期徒刑拾月。
    事  實
一、丙○○前曾於民國九十二年間因犯竊盜罪，經本院於九十二年四月三十日以九十
    二年度易字第三○七號刑事判決判處有期徒刑八月，嗣因於九十二年七月八日經
    臺灣高等法院判決上訴駁回因而確定，於九十二年七月八日入監執行，甫於九十
    二年十二月一日執行完畢。猶不知悔改，復意圖為自己不法之所有，並基於概括
    犯意，（一）先和友人歐海棠（另經臺灣新竹地方法院檢察署檢察官偵辦）基於
    共同犯意聯絡及行為分擔，二人先於九十二年十二月二十一日十一時許，在不知
    情友人李綱樟位於新竹縣新豐鄉道○街一百巷三號之住處，向其借得車牌號碼Ｑ
    Ｄ八—四一九號輕型機車後，隨即由歐海棠騎乘上揭機車搭載丙○○，於同日十
    四時許，至新竹縣竹北市縣○○街二百十一號地下室內，由歐海棠交付自備鑰匙
    二支（其中一支未扣案）予丙○○打開車門後進入，再將鑰匙插入電門後發動車
    輛並駛離，而共同竊取鄭文祥所有、丁○○持有使用之車牌號碼四四二八—ＦＶ
    號自小貨車，得手後，丙○○即駕駛上揭自小貨車離開現場。（二）渠等二人復
    延續上揭犯意，並夥同綽號「阿建」之不詳姓名年籍之成年男子，共同基於犯意
    聯絡及行為分擔，隨即於同日十五時許，丙○○駕駛上揭所竊得之自小貨車，歐
    海棠騎乘前向李綱樟所借得之上開輕型機車，綽號「阿建」之男子則駕駛其單獨
    在不詳時地所竊得為乙○○所有車號ＪＦ—七三○一號自小貨車，至位於新竹縣
    竹北市○○街六十二巷二十七號處之效率有限公司，共同搬運該公司所有電纜線
    五百公斤及發電機，並放置在車牌號碼ＪＦ—七三○一號自小貨車內，故已置於
    渠等實力支配之下而竊取得手。嗣於同日十五時十五分許，為巡邏員警發現因而
    當場查獲，並扣得上揭車號之自小貨車二臺、電纜線五百公斤及發電機一臺（以
    上均已發還）暨鑰匙一支等物，歐海棠及綽號「阿建」之人則趁隙逃逸。
二、案經新竹縣警察局竹北分局報請臺灣新竹地方法院檢察署檢察官偵查起訴。
    理  由
一、本件被告丙○○所犯為刑法第三百二十條第一項之普通竊盜罪及同法第三百二十
    一條第一項第四款之加重竊盜罪，非死刑、無期徒刑、最輕本刑為三年以上有期
    徒刑之罪，或高等法院管轄第一審之案件，被告於本院準備程序進行中，就被訴
    事實為有罪之陳述，經本院合議庭認合於新修正刑事訴訟法第二百七十三條之一
    第一項之規定，裁定進行簡式審判程序，合先敘明。
二、訊據被告丙○○對於上揭時地和共犯歐海棠，以如事實欄所述方式，竊得被害人
    鄭文祥所有、丁○○持有使用之車牌號碼四四二八—ＦＶ號自小貨車，及夥同共
    犯歐海棠、綽號「阿建」之人，以如事實欄所述方式，共同竊取被害人效率有限
    公司所有電纜線及發電機等情均坦承不諱（見本院卷第三八、五四、六四頁），
    並經證人李綱樟於偵訊時證述被告和共犯歐海棠前往渠住處借得上揭輕型機車之
    情形等語在卷（見九十二年度偵字第六三○六號卷第一二○、一二一、一四一頁
    ），且經被害人丁○○及效率有限公司員工林秋香於警訊時分別指述失竊情形在
    卷（見九十二年度偵字第六三○六號卷第十三、十六頁），復有贓物認領保管單
    二份、宏田鋼鐵有限公司竹北廢鐵廠地磅單一份、查獲警員古清祺所出具之查證
    報告、車籍作業系統—查詢認可資料一份及現場照片十五幀等附卷足憑（見九十
    二年度偵字第六三○六號卷第十七、十九、二○、二一、二三至二七頁），此外
    ，復有鑰匙一支扣案足資佐證（九十二年度保管字第一六一一號，扣押物品照片
    見九十二年度偵字第六三○六號卷第二六頁背面，扣押物品清單見九十二年度偵
    字第六三○六號卷第八二頁）。另參以檢察官徵得被告同意後，將渠送法務部調
    查局為測謊鑑定，經具有專業資格之鑑定人以控制問題法及混合問題法測謊，被
    告對其稱渠不知道系爭二部小貨車是何人竊取的及渠沒有參與竊取系爭小貨車等
    ，經測試呈情緒波動反應，研判有說謊，有法務部調查局九十三年二月十七日調
    科參字第○九三○○○六一一○○號測謊報告書一紙及鑑定過程參考資料一份附
    卷可按（見九十二年度偵字第六三○六號卷第一○八至一一七頁）。綜合以上，
    足認被告前開所為自白確與事實相符而堪採信，本案事證已臻明確，被告和共犯
    歐海棠共同竊取前揭自小貨車，及夥同共犯歐海棠、綽號「阿建」之人共同竊取
    電纜線及發電機等犯行，足堪認定，應予依法論科。
三、核被告丙○○所為竊取被害人鄭文祥所有、丁○○持有使用之前開自小貨車部分
    之行為，係犯刑法第三百二十條第一項之普通竊盜罪。又被告夥同共犯歐海棠、
    綽號「阿建」之人共同為上揭竊取被害人效率有限公司所有電纜線及發電機部分
    之行為，係犯刑法第三百二十一條第一項第四款之結夥三人以上竊盜罪。被告就
    竊取被害人鄭文祥所有、丁○○持有使用之上揭自小貨車部分之犯行，與共犯歐
    海棠間；及被告就竊取被害人效率有限公司所有電纜線及發電機等物部分之犯行
    ，與共犯歐海棠及綽號「阿建」之人間，分別均具有犯意之聯絡及行為之分擔，
    均為共同正犯。又被告先後所犯一次普通竊盜及一次加重竊盜犯行間，均時間緊
    接，方法相同，所犯又均係基本犯罪構成要件相同之罪名，顯係基於概括犯意反
    覆為之，依刑法第五十六條之規定，應論以情節較重之刑法第三百二十一條第一
    項第四款之結夥三人以上竊盜罪，並加重其刑。又被告前曾於九十二年間因犯竊
    盜罪，經本院於九十二年四月三十日以九十二年度易字第三○七號刑事判決判處
    有期徒刑八月，嗣因於九十二年七月八日經臺灣高等法院判決上訴駁回因而確定
    ，於九十二年七月八日入監執行，甫於九十二年十二月一日執行完畢等情，有臺
    灣新竹地方法院檢察署刑案資料查註紀錄表及臺灣高等法院被告全國前案紀錄表
    各一份在卷足參（見九十二年度偵字第六三○六號卷第五一、五二頁、本院卷第
    二三、二四頁），其於五年以內再犯本件有期徒刑以上之罪，為累犯，應依刑法
    第四十七條規定加重其刑，並遞加重之。爰審酌被告甫因竊盜案件執行完畢，於
    九十二年十二月一日出監，旋即於同年月二十一日連續為上揭一次普通竊盜及一
    次加重竊盜犯行，本案犯罪之動機、手段、情節、所造成之危害、竊盜行為之次
    數，犯後尚能坦承不諱，並供述犯罪情節，態度尚稱良好，暨檢察官於本院審理
    時所陳述：被告是累犯，本案犯後態度良好，又供出共犯，因此請求量處有期徒
    刑十月等語（見本院卷第六八頁）等一切情狀，量處如主文所示之刑，以資懲儆
    。
四、扣案之鑰匙一支（九十二年度保管字第一六一一號，扣押物品照片見九十二年度
    偵字第六三○六號卷第二六頁背面，扣押物品清單見九十二年度偵字第六三○六
    號卷第八二頁），並非違禁物，又雖係被告竊取被害人鄭文祥所有、丁○○持有
    使用之前揭自小貨車時所用之工具，惟該鑰匙係共犯歐海棠交付被告作為發動該
    自小貨車所用之物，並非被告所有等情，業據被告於本院審理時供述在卷（見本
    院卷第六五頁），而共犯歐海棠於偵訊時矢口否認有和被告共同為上揭竊取自小
    貨車之犯行，有其九十三年三月十五日偵訊筆錄一份在卷足參（見九十二年度偵
    字第六三○六號卷第一三一頁），本院復查無其他積極證據足資認定該鑰匙確為
    被告或共犯歐海棠所有之物，爰不予宣告沒收之。又共犯歐海棠所交付予被告作
    為發動被害人鄭文祥所有、丁○○持有使用之前開自小貨車所用之另一支鑰匙，
    亦非違禁物，且並未扣案，被告復於偵訊時供述：另一支不小心不見了等語在卷
    （見九十二年度偵字第六三○六號卷第一三七頁），是以應認業已滅失，爰亦不
    予宣告沒收之，均附此敘明。
據上論斷，應依刑事訴訟法第二百七十三條之一第一項、第二百九十九條第一項前段
，刑法第二十八條、第五十六條、第三百二十一條第一項第四款、第四十七條，判決
如主文。
本案經檢察官甲○○到庭執行職務。
中      華      民      國    九十三    年      五      月     十一     日
        臺灣新竹地方法院刑事第五庭
                                        法  官  楊  惠  芬
右正本證明與原本無異。
如不服本判決，應於判決送達後十日內向本院提出上訴狀( 應附繕本 )，上訴於臺灣
高等法院。
                                        書記官  汪  淑  菁
中      華      民      國    九十三    年      五      月     十一     日
附錄本案論罪科刑法條全文：
刑法第三百二十一條第一項第四款：
犯竊盜罪而有左列情形之一者，處六月以上五年以下有期徒刑：
  四、結夥三人以上而犯之者。
